

hola@evasanchez.me
20 de noviembre de 1989 Barcelona

Eva Sánchez Nóbrega

Tras haber ejercido tres años como especialista digital en una agencia de publicidad nacional, decidí ampliar mi experiencia y conocimientos en el ámbito de la comunicación gastroenológica.

Actualmente, trabajo en un estudio de comunicación en el que, sobre todo, ayudo a gestionar la comunicación del restaurante Xiringuito Escribà. Anteriormente he trabajado para cuentas del sector alimentario como Danone o Bollycao.

Experiencia laboral

Junio 2013-Actualidad: Copywriter en J.Goy

Cuentas: Xiringuito Escribà, Vueling

Elaboración del plan estratégico en social media Community management y gestión de la presencia online Realización de creatividades Contacto con bloggers y medios Redacción de contenidos web Redacción de newsletters y notas de prensa

Junio 2010-Junio 2013: Social Media Manager en Arista Barcelona

Cuentas: Danone, Bollycao, Expogrupo, Abertis Autopistas

Elaboración del plan estratégico en social media Community management y gestión de la presencia online Informe de resultados: KPIs y Best Practices Benchmarking de la competencia Contacto con bloggers y medios Redacción de contenidos web Redacción de newsletter y notas de prensa SEO semántico

Estudios

2014 (en curso)

Postgrado de especialización en Comunicación Gastronómica y Enológica en Universitat Abat Oliva CEU

2007-2011:

Publicidad y RRPP en Universitat Autònoma de Barcelona

Idiomas

Catalán: Competencia nativa Castellano: Competencia nativa

Inglés: Competencia profesional básica

Competencias informáticas

Ofimática (Word, Excel y Power Point): Competencia profesional completa

Diseño (Photoshop): Competencia básica